【裁判字號】    98,事聲,55
【裁判日期】    980929
【裁判案由】    支付命令聲明異議
【裁判全文】
臺灣臺中地方法院民事裁定              98年度事聲字第55號
聲明異議人  游祥派
相  對  人  林劉秀霞
上列當事人間聲請核發支付命令事件，聲明異議人即債權人就本
院98度司促字第33565號支付命令事件於民國98年8月25日所為駁
回其聲請之裁定，聲明異議，本院裁定如下：
    主  文
原裁定廢棄。
    理  由
一、本件聲明異議意旨略以：聲明異議人聲請發支付命令新台幣
    （下同）100萬元支票，亦即請求相對人交付票號LW-000000
    0、LW-00 00000，面額各為50萬元之支票兩張，支票即屬有
    價證券，50萬元支票兩張即屬一定數量，且支票亦係金錢之
    代替物，是聲明異議人之聲請符合民事訴訟法第508條之規
    定甚明等語。
二、按當事人對於司法事務官處理事件所為之終局處分，得於處
    分送達後十日之不變期間內，以書狀向司法事務官提出異議
    。司法事務官認前項異議有理由時，應另為適當之處分；認
    異議為無理由者，應送請法院裁定之。法院認第1項之異議
    為有理由時，應為適當之裁定；認異議為無理由者，應以裁
    定駁回之，民事訴訟法第240條之4第1項前段、第2項、第3
    項定有明文。次按債權人之請求，以給付金錢或其他代替物
    或有價證券之一定數量為標的者，得聲請法院依督促程序發
    支付命令，民事訴訟法第508條第1項定有明文。所謂代替物
    ，係指為交易之標的，只須約定種類品質數量，可任以同種
    同等同量之物相代替，對於當事人並無影響者而言，如米穀
    油鹽是。所謂有價證券者，則係指行使權利必占有該證券，
    權利因證券移轉而移轉者而言，如票據法上之票據，公司股
    票等是。債權人之請求只須以前揭給付為標的而主張一定之
    數量即可，其係本於何項法律關係發生之給付請求權及其數
    額若干，在所不問。本件聲明異議人聲請本院依督促程序對
    相對人發支付命令，其請求之標的及數量為相對人應交付聲
    明異議人前揭支票兩張，核屬於有價證券之一定數量，是其
    聲請核與前揭規定相符，自應准許。原處分以：異議人之請
    求係請求相對人為特定行為，本質上非屬給付金錢或其他代
    替物或有價證券之一定數量之請求云云，乃駁回聲明異議人
    支付命令之聲請，於法自有未合。聲明異議意旨指摘原處分
    不當，求予廢棄改判，自屬有據，爰將原處分廢棄，發回原
    審另為適法之處理。
三、據上論結，本件聲明異議為有理由，依民事訴訟法第240 條
    之4第3項，裁定如主文。
中    華    民    國    98    年    9     月    29    日
                  民事第三庭    法  官  黃渙文
以上正本係照原本作成。
不得抗告。
中    華    民    國    98    年    9     月    29    日
                                書記官

司法院資訊處製作；財團法人民間司法改革基金會備份。
